臺灣臺中地方法院刑事判決
110年度交易字第1027號
公  訴  人  臺灣臺中地方檢察署檢察官
被      告  陳宥睿



上列被告因公共危險案件，經檢察官提起公訴（110年度偵字第1
2972號），本院判決如下：
    主    文
陳宥睿犯不能安全駕駛動力交通工具罪，累犯，處有期徒刑陸月
，如易科罰金，以新臺幣壹仟元折算壹日。
    犯罪事實
一、陳宥睿於民國110年3月20日上午7時50分許前某時許，在不
    詳地點飲用酒類後，吐氣所含酒精濃度已達每公升0.25毫克
    以上之程度，竟基於酒後駕駛動力交通工具之犯意，飲酒後
    駕駛車牌號碼0000-00號之自用小客車上路。嗣於110年3月2
    0日上午7時50分許，陳宥睿行經臺中市○○區○○路0段000巷00
    號前，與王愛節所騎乘之電動自行車發生碰撞，王愛節因而
    受有傷害（過失傷害部分未據告訴），經警據報到場處理，
    並於同日上午8時10分許，對陳宥睿施以吐氣式酒精濃度測
    試，測得其吐氣中酒精濃度值高達每公升0.27毫克，始查悉
    上情。
二、案經臺中市政府警察局大雅分局報告臺灣臺中地方檢察署檢
    察官偵查起訴。
    理    由
一、被告以外之人於審判外之陳述，雖不符刑事訴訟法第159條
    之1至之4等4條之規定，而經當事人於審判程序同意作為證
    據，法院審酌該言詞陳述或書面陳述作成時之情況，認為適
    當者，亦得為證據；當事人、代理人或辯護人於法院調查證
    據時，知有刑事訴訟法第159條第1項不得為證據之情形，而
    未於言詞辯論終結前聲明異議者，視為有前項之同意，同法
    第159條之5定有明文。查本件以下所引用具傳聞性質之證據
    ，檢察官及被告陳宥睿於本院審理時表示同意有證據能力（
    本院卷第32頁），或迄至本院言詞辯論終結前均未聲明異議
    ，本院審酌上開證據資料作成時之情況，並無任何違法取證
    之不適當情形，且對於被告涉案之事實具有相當之關聯性，
    依刑事訴訟法第159條之5之規定，認均具有證據能力。又本
    院下列所引用卷內之非供述證據，並無證據證明係公務員違
    背法定程序所取得，依同法第158條之4反面解釋，亦均得為
    證據，均合先敘明。
二、訊據被告陳宥睿固坦認有於犯罪事實欄所載時地，駕駛車牌
    號碼0000-00號之自用小客車等節，並對於其在行經臺中市○
    ○區○○路0段000巷00號前時，與王愛節所騎乘之電動自行車
    發生碰撞，而由到場處理之員警對其施以吐氣式酒精濃度測
    試，測得其吐氣中酒精濃度值達每公升0.27毫克等情不爭執
    ，惟矢口否認有何不能安全駕駛動力交通工具犯行，辯稱：
    我那時候沒有喝酒云云（本院卷第31頁）。經查：
（一）被告於犯罪事實欄所載時地，駕駛車牌號碼0000-00號之
      自用小客車上路，而在行經臺中市○○區○○路0段000巷00號
      前時，與王愛節所騎乘之電動自行車發生碰撞，而由到場
      處理之員警對其施以吐氣式酒精濃度測試，測得其吐氣中
      酒精濃度值達每公升0.27毫克等事實，為被告所坦認或不
      爭執，核與證人王愛節於警詢時之證述大致相符（偵卷第
      17-20頁），並有臺中市政府警察局大雅分局110年03月20
      日員警職務報告（偵卷第14頁）、酒精測定紀錄表（偵卷
      第23頁）、臺中市政府警察局舉發違反道路交通管理事件
      通知單影本（偵卷第24頁）、道路交通事故現場圖（偵卷
      第34頁）、道路交通事故調查報告表（一）（二）（偵卷
      第35-36頁）、交通事故補充資料表（偵卷第37頁）、現
      場蒐證照片（偵卷第40-44頁反面）等件附卷可憑，上開
      事實，先可認定。
（二）被告雖否認有飲用酒類，惟本案到場處理車禍之員警係以
      合格之呼氣酒精測試器對被告實施酒測，吐氣中酒精濃度
      值達每公升0.27毫克，顯逾越法定標準等節，有酒精測定
      紀錄表之檢測單、財團法人台灣商品檢測驗證中心呼氣酒
      精測試器檢定合格證書在卷可參（偵卷第23頁、本院卷第
      39頁）；且依酒精測定紀錄表之檢測單顯示本案案號為85
      7之節，亦可知本案進行酒測時，顯未逾上開吐氣酒精測
      試器所定使用次數1000次。依此，本案被告吐氣所含酒精
      濃度測定結果應屬可信，故被告於受測前，有飲用酒類或
      食用含酒精之食品，應可認定。綜上所述，本案事證明確
      ，被告空言否認並未服用酒類云云並無可採，其犯行堪予
      認定，應依法論科。
三、論罪科刑：
（一）核被告所為，係犯刑法第185條之3第1項第1款之吐氣所含
      酒精濃度達每公升0.25毫克以上而駕駛動力交通工具罪。
      查被告前因酒後駕車之公共危險等案件，經本院分別判決
      ，並以109年度聲字第4062號合併定應執行有期徒刑4月確
      定後，於107年12月17日徒刑易科罰金執行完畢等情，有
      其臺灣高等法院被告前案紀錄表可稽，其受有期徒刑執行
      完畢後5年以內，故意再犯本案法定刑為有期徒刑之罪，
      為累犯，本院審酌被告前經徒刑執行完畢後，理應產生警
      惕作用，卻再犯本案相同犯罪，其對刑罰之反應力顯然薄
      弱，應有依刑法第47條第1 項規定加重其刑之必要，爰依
      前開規定加重其刑。
（二）爰審被告於服用酒類後，其吐氣所含酒精濃度已達每公升0.27毫克之情形下，仍貿然駕車上路，對於道路交通安全所生危害非輕；並考量被告係駕駛自用小客車等犯罪情狀、違背義務之程度及所生危險，與被告犯後始終否認犯行之犯後態度；自陳國中畢業之智識程度、做汽車修護、月入新臺幣（下同）2萬5千元之家庭生活經濟狀況（本院卷第61頁）等一切情狀，量處如主文所示之刑，並諭知如易科罰金之折算標準，以資懲儆。
據上論斷，依刑事訴訟法第299條第1項前段，刑法第185條之3第
1項第1款、第47條第1項、第41條第1項前段，刑法施行法第1條
之1第1項，判決如主文。
本案經檢察官林宏昌提起公訴，檢察官張溢金到庭執行職務。
中　　華　　民　　國　　110 　年　　11　　月　　24　　日
                  刑事第十庭    法  官  吳珈禎
以上正本證明與原本無異。
如不服本判決應於收受判決後20日內向本院提出上訴書狀，並應
敘述具體理由；其未敘述上訴理由者，應於上訴期間屆滿後20日
內向本院補提理由書（均須按他造當事人之人數附繕本）「切勿
逕送上級法院」。
                                書記官  江婉君
中　　華　　民　　國　　110 　年　　11　　月　　24　　日
附錄論罪科刑法條
中華民國刑法第185條之3第1項
駕駛動力交通工具而有下列情形之一者，處2年以下有期徒刑，
得併科20萬元以下罰金：
一、吐氣所含酒精濃度達每公升零點二五毫克或血液中酒精濃度
    達百分之零點零五以上。
二、有前款以外之其他情事足認服用酒類或其他相類之物，致不
    能安全駕駛。
三、服用毒品、麻醉藥品或其他相類之物，致不能安全駕駛。